臺灣苗栗地方法院刑事判決　　　　　　　 95年度訴字第422號
公　訴　人　臺灣苗栗地方法院檢察署檢察官
被　　　告　甲○○
　　　　　　　　　　（現於臺灣桃園女子監獄另案執行中）
指定辯護人　魏早炳　律師
上列被告因違反毒品危害防制條例案件，經檢察官提起公訴（93
年度偵字第40號、第461 號），本院判決如下：
    主  文
甲○○連續販賣第一級毒品，處有期徒刑拾貳年。未扣案之門號
0000-000000 號之行動電話壹支（不含SIM 卡）沒收，如全部或
一部不能沒收，追徵其價額。因販賣第一級毒品犯罪所得之新臺
幣拾萬玖仟元沒收之，如全部或一部不能沒收時，以其財產抵
償之。又連續販賣第二級毒品，處有期徒刑捌年。扣案如附表一
所示之物沒收銷燬之。未扣案之門號0000-000000 號之行動電話
壹支（不含SIM 卡）沒收，如全部或一部不能沒收，追徵其價額
。因販賣第二級毒品犯罪所得之新臺幣玖仟元沒收之，如全部或
一部不能沒收時，以其財產抵償之。應執行有期徒刑拾陸年。扣
案如附表一所示之物沒收銷燬之。未扣案之門號0000-000000 號
之行動電話壹支（不含SIM 卡）沒收，如全部或一部不能沒收，
追徵其價額。因販賣第一級毒品犯罪所得之新臺幣拾萬玖仟元
沒收之，如全部或一部不能沒收時，以其財產抵償之。因販賣第
二級毒品犯罪所得之新臺幣玖仟元沒收之，如全部或一部不能沒
收時，以其財產抵償之。
　　犯罪事實
一、甲○○意圖營利，竟基於販賣第一級毒品海洛因之概括犯意
    ，連續為下列販賣第一級毒品海洛因之行為：
（一）甲○○為圖販入毒品賣出以營利，自民國92年9 月間起，
      以向每半兩新臺幣（下同）10萬元或每兩18萬元不等之價
      格，連續向真實姓名年籍不詳、綽號「阿輝」、「阿慶」
      之成年男子等人販入不詳數量之第一級毒品海洛因數次（
      實際次數不詳），以備於分裝後販賣。
（二）將上開販入之第一級毒品海洛因予以分裝後，以其所有門
      號為0000-000000 號行動電話（未扣案）作為聯絡毒品交
      易之電話，先後於附表二所示時、地，以如附表二所示之
      方式，連續販賣第一級毒品海洛因予附表二所示之Ａ２、
      Ａ３、Ａ５。
二、甲○○意圖營利，基於販賣第二級毒品甲基安非他命（起訴
    書誤載為安非他命，經公訴檢察官當庭更正）之概括犯意，
    連續為下列販賣第二級毒品甲基安非他命之行為：
（一）甲○○為圖販入毒品賣出以營利，自民國92年9 月間起，
      以每公斤65萬元或其他不等之價格，連續向真實姓名年籍
      不詳、綽號「阿輝」、「阿郁」之成年男子販入不詳數量
      之第二級毒品甲基安非他命數次（實際次數不詳），以備
      分裝後販賣。
（二）甲○○將上開販入之第二級毒品甲基安非他命予以分裝後
      ，以其所有門號為0000-000000 號行動電話（未扣案）作
      為聯絡毒品交易之電話，先後於附表二所示時、地，以如
      附表二所示之方式，連續販賣第二級毒品甲基安非他命予
      附表二所示之Ａ４、Ａ５，經警循線查獲上情。
（三）甲○○為圖販入毒品賣出以營利，於92年11月6 日21時30
      分許，在高雄市○○路與大順路口處，以40萬元之價，向
      綽號「阿郁」之男子販入如附表一所示之甲基安非他命1
      包。嗣經警循線在國道一號公路岡山收費站處攔查甲○○
      所乘車輛，甲○○見狀乃囑該車駕駛徐評治（業經檢察官
      另為不起訴處分）加速逃逸，逃逸途中並將上開甲基安非
      他命1 包棄置於國道一號公路北上346 公里又3 百公尺處
      ，其後經警於同公路北上34 2公里處攔獲，並沿徐評治、
      甲○○逃逸路線搜索，終在該公路346 公里又3 百公尺扣
      得上開甲○○丟棄之安非他命1 包。
三、案經苗栗縣警察局移送及高雄市政府警察局三民第二分局移
    請臺灣高雄地方法院檢察署呈請臺灣高等法院檢察署核轉臺
    灣苗栗地方法院檢察署檢察官偵查後起訴。
    理  由
一、認定犯罪事實所根據的證據及理由：
（一）被告甲○○於本院審理中自白前揭連續販賣第一級毒品海
      洛因、第二級毒品甲基安非他命多次等語明確（見審卷第
      129 頁），核與下列證據相符。
（二）證人即如附表二所示之秘密證人等分別於警詢、偵訊中證
      述向被告購買第一級毒品海洛因或第二級毒品甲基安非他
      命之情節等語明確，並通訊監察譯文1 份在卷可稽（詳見
      附表二證據名稱欄所示）。
（三）關於犯罪事實欄二(三)之事實，業據證人徐評治於警詢及偵
      訊證述明確（見92年度偵字第2271 4號卷第42頁以下、第
      54 頁 以下），並有如附表一所示之甲基安非他命1 包扣
      案可佐，且有內政部警政署刑事警察局93年2 月16日刑鑑
      字第0920240455號鑑驗通知書1 份在卷可稽（見93年度偵
      字第461 號卷第22頁）。
（四）綜上所述，被告甲○○之自白，核與事實相符，應堪採信
      。本件事證明確，被告上揭犯行，應堪認定，應予依法論
      科。
二、論罪科刑的理由：
（一）被告行為後，刑法業於94年2 月2 日經總統以華總一義字
      第09400014901 號令修正公布，並於95年7 月1 日施行（
      下稱新法，修正前刑法下稱舊法），參酌最高法院95年5
      月23日刑事庭第八次會議決議，新法第2 條第1 項之規定
      ，係規範行為後法律變更所生新舊法律比較適用之準據法
      ，於新法施行後，應適用新法第2 條第1 項之規定（按：
      行為後法律有變更者，適用行為時之法律。但行為後法律
      有利於行為人者，適用最有利於行為人之法律），為「從
      舊從輕」之比較。另於比較時應就罪刑有關之共犯、未遂
      犯、想像競合犯、牽連犯、連續犯、結合犯，以及累犯加
      重、自首減輕暨其他法定加減原因（如身分加減）與加減
      比例等一切情形，本於統一性及整體性原則，綜其全部罪
      刑之結果而為比較。本案涉及法律變更之部分經附表二所
      示比較新舊刑法之規定，以舊法（行為時法）有利於被告
      ，依新法第2 條第1 項前段規定，自應適用行為時之刑法
      ，合先敘明。
（二）按海洛因為毒品危害防制條例第2 條第2 項第1 款規定之
      第一級毒品、甲基安非他命係毒品危害防制條例第2 條第
      2 項第2 款之第二級毒品。次按所謂販賣行為，並不以販
      入之後復行賣出為要件，祇要以營利為目的，將禁藥購入
      或賣出，有一於此，其犯罪即為完成（最高法院67年台上
      字第2500號判例意旨參照）。是核被告所為，係犯毒品危
      害防制條例第4 條第1 項販賣第一級毒品（犯罪事實欄一
      之事實）、同條第2 項販賣第二級毒品罪（犯罪事實欄二
      之事實）。被告為販賣第一級毒品海洛因、第二級毒品甲
      基安非他命因而持有第一級毒品海洛因、第二級毒品甲基
      安非他命，其持有之低度行為應為販賣之高度行為所吸收
      ，不另論罪。
（三）被告甲○○先後多次販賣第一級毒品海洛因及第二級毒品
      甲基安非他命之犯行，均時間緊接，所犯為犯罪構成要件
      相同之罪名，均顯係基於概括犯意反覆為之，均為連續犯
      ，應分別依修正前刑法第56條之規定，論以一罪，除販賣
      第一級毒品罪之法定本刑為死刑、無期徒刑之部分依法不
      得加重其刑外，應加重其刑。
（四）被告所犯上開連續販賣第一級毒品及連續販賣第二級毒品
      之犯行，犯意個別，行為互殊，應予分論併罰。
（五）關於適用刑法第59條減輕其刑之說明：
    1.刑法第59條規定：犯罪之情狀顯可憫恕，認科以最低度刑
      仍嫌過重者，得酌量減輕其刑。立法理由中指出：本條所
      謂「犯罪之情狀可憫恕」，自係指裁判者審酌刑法第57條
      各款所列事項以及其他一切與犯罪有關之情狀之結果，認
      其犯罪足堪憫恕者而言。又最高法院70年度第6 次刑事庭
      會議決議亦表示：刑法第59條規定，犯罪之情狀可憫恕者
      ，得酌量減輕其刑，同法第57條規定，科刑時應審酌一切
      情狀，尤應注意該條10款為科刑重輕之標準，兩條適用上
      固有區別，惟所謂「犯罪之情狀」與「一切情形」云云，
      並非有截然不同之領域，於裁判上酌減其刑時，應就犯罪
      一切情狀（包括第57條所列舉之10款事項），予以全盤考
      量，審酌其犯罪有無可憫恕之事由（即判例所稱有特殊之
      原因與環境等等，在客觀上足以引起一般同情，以及宣告
      法定低度刑，是否猶嫌過重），以為判斷。故適用第59
      條酌量減輕其刑時，並不排除第57條所列舉10款事由之審
      酌，惟其程度應達於確可憫恕，始可予以酌減。
    2.經查，被告所犯販賣第一級毒品部分之犯行，法定刑為死
      刑、無期徒刑，惟其販賣之對象僅固定3 人，其所生危害
      及所獲利益，與一般中、大盤商販毒者動輒十幾、數十公
      斤相比，惡性顯然較輕，倘不問被告販賣毒品之次數、數
      量及獲利，一律處以法定刑最低本刑無期徒刑，無異鼓勵
      販毒之人，從事大量毒品之販賣，顯非毒品危害防制條例
      遏止毒品氾濫之立法本旨，參以被告於偵審中均坦承犯行
      ，犯後態度堪稱良好，尚能知所悔悟，併參酌檢察官亦請
      求對被告酌量減輕其刑之意見，本院認被告犯罪之情狀在
      客觀上足以引起一般同情，即予宣告法定最低刑度無期徒
      刑，猶嫌過重，爰依刑法第59條規定，酌量減輕其刑（新
      法第59條之規定，為法院就刑之酌減認定標準見解之明文
      化，非屬法律之變更，故應依裁判時法為之，有最高法院
      95年5 月23日刑事庭第八次會議決議意旨可資參照）。又
      就得併科罰金刑部分，同時有上開刑之加重及減輕事由，
      依刑法第71條第1 項、第70條之規定，先加後減之。
（六）至被告雖於偵、審中向臺灣苗栗地方法院檢察署檢察官提
      供其毒品之來源線索，惟並未因此查獲上源（相關函文、
      資料詳見審卷第30、31、34、41、100 、102 頁），故不
      符合毒品危害防制條例第17條減輕其刑規定之適用，惟可
      作為量刑參考事由之一，併此敘明。
（七）量刑理由之說明：
      爰審酌被告明知毒品對人體、社會治安戕害甚鉅，仍連續
      多次販賣毒品予他人以牟利，其行為嚴重影響他人身體健
      康並危害社會秩序，本應嚴罰重懲，惟念及被告於本院審
      理時坦承犯行，尚能懸崖勒馬、知所悔悟，有坦承悔過之
      具體表現，並節省有限之司法資源，另被告亦提供相當之
      線索供檢調追查其毒品之來源，已如前述，雖終究未能破
      獲毒品來源，但已彰顯其配合查緝毒品之良好態度，參酌
      其生活狀況、品行、智識程度、犯罪之目的、手段、所生
      危害等一切情狀，爰分別量處主文所示之刑，並定其應執
      行之刑，以資懲儆。
（八）沒收部分：
    1.按毒品危害防制條例第19條第1 項，係刑法第38條第1 項
      第2 款之特別規定，採義務沒收主義，苟能證明係供犯罪
      所用或因犯罪所得之財物，均應沒收之，如全部或一部不
      能沒收時，追徵其價額或以其財產抵償之，並不以當場搜
      獲扣押者為限（最高法院88年度臺上字2039號判決意旨參
      照）。
    2.查本案被告所使用之門號為0000-000000 號行動電話（不
      含其內之SIM 卡），係被告甲○○所有供聯絡販賣毒品所
      使用之工具，已如前所認定，雖未經扣案，依前述說明意
      旨，自應毒品危害防制條例第19條第1 項規定，宣告沒收
      ，如全部或一部不能沒收時，追徵其價額。至上述宣告沒
      收之行動電話內之SIM 卡應屬電信公司所有，申請人僅因
      承租門號而取得使用權，非被告所有之物，爰不得併予宣
      告沒收，併此敘明。
    3.又被告販賣第一級、第二級毒品所得之利益，分別為13萬
      9 千元與9 千元（本院採最有利於被告之認定即最低金額
      及次數，詳見附表一所示），屬犯罪所得之財物，應依毒
      品危害防制條例第19條第1 項規定宣告沒收，如全部或一
      部不能沒收時，以其財產抵償之。
    4.扣案如附表一所示之甲基安非他命1 包（毛重1011.04 公
      克，淨重986. 85 公克，取0.08公克供鑑驗用罄，餘986.
      77公克），應依毒品危害防制條例第18條第1 項前段之規
      定沒收銷燬之。
三、應適用之法條：
（一）刑事訴訟法第299條第1項前段。
（二）毒品危害防制條例第4 條第1 項、第2 項、第18條第1 項
      前段、第19條第1 項。
（三）刑法第2 條第1 項前段、刑法第11條前段、（修正前）刑
      法56條、第59條、（修正前）刑法第51條第5 款。
本案經檢察官陳佞如到庭執行職務。
中　　華　　民　　國　　96　　年　　8 　　月　　23　　日
                  刑事第二庭   審判長法　官  楊清益
                                     法  官  林靜雯
                                     法  官  顧正德
以上正本證明與原本無異。
如不服本判決，應於判決送達後10日內向本院提出上訴狀（應抄
附繕本），其未敘述上訴理由者，應於上訴期間屆滿後20日內補
提理由書狀於本院，上訴於臺灣高等法院臺中分院。
                                     書記官  廖鳳美
中　　華　　民　　國　　96　　年　　8 　　月　　27　　日
附表一：
扣案之甲基安非他命1 包（毛重1011.04 公克，淨重986.85公克
，取0.08公克供鑑驗用罄，餘986.77公克）。
附表二：
  ┌──┬────┬────┬────┬─────┬─────┬────┬──────┐
　│編號│販賣對象│販賣時間│販賣地點│販賣毒品種│聯絡方式　│備　　註│  證據名稱　│
　│　　│（秘密證│　　　　│　　　　│類、數量及│　　　　　│　　　  │　          │
　│　　│人）    │　　　　│　　　　│金額（新臺│　　　　　│　　　  │　　　      │
  │    │　      │        │        │幣）      │          │        │　　　      │
　├──┼────┼────┼────┼─────┼─────┼────┼──────┤
　│　　│　　　　│92年10月│苗栗縣銅│購買海洛因│A2以其持用│販賣海洛│1.被告於審理│
　│　　│　　　　│5 日16時│鑼鄉高埔│1 包，1 萬│0000000000│因所得計│中之自白（見│
　│　　│　　　　│許　    │村下高埔│元。      │及00000000│5萬3千元│審卷第129 頁│
　│　　│　　　　│　　　　│路標下  │　　　    │51號行動電│     　 │）。        │
　│    │        │　　　　│        │　　　　　│話聯絡被告│　      │2.秘密證人A2│
　│    │        │　　　　│        │　　　　　│所持用0911│　      │於警詢及偵訊│
  │    │        │　　　　│        │          │447533號行│　      │時之證述（見│
　│    │        ├────┼────┼─────┤動電話後，│        │93年度偵字第│
　│    │        │92年10月│同上    │購買海洛因│再由被告親│　　  　│40號卷第22頁│
　│    │        │11日12時│　　    │1 包，3 千│自出面交易│　　  　│以下、第60頁│
　│    │        │15分至13│　      │元。      │。        │　　  　│以下）。    │
　│    │        │時許    │        │　　　　　│　　　    │　　  　│3.通訊監察譯│
  │ 1　│Ａ２　  ├────┼────┼─────┤　　　　　│　　　　│文表1 份附卷│
  │　　│　　　　│92年10月│同上    │購買海洛因│　　　　　│        │可稽（見同上│
  │    │        │13日12時│        │1 包，1 萬│          │        │偵卷第26頁以│
  │　　│　　　　│許      │        │元。      │          │        │下）。      │
  │　　│　　　　│        │        │          │          │        │            │
  │　　│　　　　├────┼────┼─────┤          │        │            │
  │　　│　　　　│92年10月│同上    │購買海洛因│          │        │            │
  │　　│　　　　│間某日  │        │1 包，1 萬│          │        │            │
  │    │        │        │        │元。      │          │        │　　　      │
  │    │        ├────┼────┼─────┤          │        │　　　      │
  │    │        │92年10月│同上    │購買海洛因│          │        │　　　      │
  │    │        │間某日  │        │1 包，1 萬│          │        │　　　      │
  │    │        │　　　　│        │元。      │          │　　　　│　　　      │
  │    │        ├────┼────┼─────┤          │　　　　│            │
  │    │        │92年10月│同上    │購買海洛因│          │　　　　│            │
  │    │        │間某日  │        │1 包，1 萬│          │　　　　│            │
  │    │        │        │        │元。      │          │        │            │
　├──┼────┼────┼────┼─────┼─────┼────┼──────┤
　│　　│　　　　│92年10月│苗栗縣苑│購買海洛因│A3以其0378│販賣海洛│1.被告於審理│
　│　　│　　　　│5 日18時│裡鎮苑裡│1 包，1 萬│61389 號電│因所得計│中之自白（見│
　│　　│　　　　│42分許  │交流道附│元。      │話聯絡被告│8萬5千元│審卷第129 頁│
　│　　│　　　　│　　　  │近      │　　　　  │所持用0911│　      │）。        │
　│　　│　　　　│　　　　│　      │          │447533行動│　      │2.秘密證人A3│
  │    │        │　　　　│　　　　│          │電話，再由│　      │於警詢及偵訊│
  │    │        │　　　　│　　　　│          │被告親自出│　      │時之證述（見│
　│　　│　　　　├────┼────┼─────┤面交易。  │        │93年度偵字第│
　│　　│　　　　│92年10月│同上    │購買海洛因│　　　　　│        │40號卷第30頁│
　│　　│　　　　│7 日14時│　      │1 包，1 萬│　　　　　│        │以下、第148 │
　│　　│　　　　│40分至15│        │元。      │　　　　　│        │頁以下）。  │
　│　　│　　　　│時25分  │        │　　　　  │　　　　　│        │3.通訊監察譯│
　│　　│　　　　├────┼────┼─────┤　　　　　│　      │文表1 份附卷│
　│ 2　│Ａ３    │92年10月│同上    │購買海洛因│　　　　　│　      │可稽（見同上│
  │    │        │8 日17時│        │1 包，1 萬│          │　      │偵卷第32頁以│
  │    │        │34分至18│        │元。      │          │　      │下）。      │
  │    │        │時29分  │        │          │          │        │            │
  │    │        ├────┼────┼─────┤          │        │            │
  │    │        │92年10月│同上    │購買海洛因│          │        │            │
  │    │        │10日14時│        │1 包，1 萬│          │        │            │
  │    │        │許　    │        │元。      │          │        │            │
  │    │        │　      │        │          │          │        │            │
　│　　│　　　　├────┼────┼─────┤　　　　　│        │　　　      │
　│　　│　　　　│92年10月│同上    │購買海洛因│　　　　　│        │　　　      │
　│　　│　　　　│13日17時│        │1 包，5 千│　　　　　│　　　　│　　　      │
　│　　│　　　　│37分　  │        │元。　　  │          │　　　　│　　　      │
  │    │        │　　　　│        │          │          │　　　　│            │
　│　　│　　　　├────┼────┼─────┤          │　　　　│　　　      │
　│　　│　　　　│92年10月│同上    │購買海洛因│          │        │　　　      │
　│　　│　　　　│16日13時│        │1 包，1 萬│          │　　　　│　　　      │
　│　　│　　　　│31分許　│        │元。      │          │　　　　│　　　      │
　│　　│　　　　├────┼────┼─────┤          │　　　　│　　　      │
　│　　│　　　　│92年10月│同上    │購買海洛因│          │　　　　│　　　      │
　│　　│　　　　│17日22時│        │1 包，1 萬│          │　　　　│　　　      │
　│　　│　　　　│許至同年│        │元。      │          │　　　　│　　　      │
  │    │        │月18日凌│        │　　　    │          │　　　　│            │
  │    │        │晨許    │        │          │          │　　　　│            │
　│　　│　　　　├────┼────┼─────┤          │        │　　　      │
　│　　│　　　　│92年10月│同上    │購買海洛因│          │        │　　　      │
　│　　│        │19日15時│        │1 包，1 萬│          │　　　　│　　　      │
  │    │        │47分許　│        │元。      │          │　　　　│　　　      │
  │    │        ├────┼────┼─────┤          │　　　　│　　　      │
  │    │        │92年10月│同上    │購買海洛因│          │　　　　│　　　      │
  │    │        │22日1 時│        │1 包，1 萬│          │　　　　│            │
  │    │        │29分至3 │        │元。      │          │　　　　│            │
  │    │        │時37分許│        │          │          │        │            │
　├──┼────┼────┼────┼─────┼─────┼────┼──────┤
　│　　│　　　　│92年10月│苗栗縣通│購買甲基安│A4以其持有│合計販賣│1.被告於審理│
　│    │        │7 日1 時│霄鎮通霄│非他命1 包│之00000000│安非他命│中之自白（見│
　│    │　　　  │24分至2 │交流道  │，2 千元。│22號行動電│所得計8 │審卷第129 頁│
　│    │　　　　│時13分  │　　　　│          │話與被告所│千元。  │）。        │
　│    │　　　　│　      │　　　　│          │持用之0911│        │2.秘密證人A4│
　│    │　　　　├────┼────┼─────┤447533號行│　      │於警詢時之證│
　│    │　　　　│92年10月│苗栗縣銅│購買甲基安│動電話聯絡│        │述（見93年度│
　│ 3　│Ａ４    │10日1 時│鑼鄉高埔│非他命1 包│後，再由被│        │偵字第40號卷│
　│　　│　      │17分許　│村下高埔│，1 千元  │告出面交易│        │第35頁以下）│
　│　　│　      │　      │路標下　│　        │。        │        │。          │
　│　　│　      ├────┼────┼─────┤          │        │3.通訊監察譯│
　│　　│　　　　│92年10月│苗栗縣銅│購買甲基安│          │        │文表1 份附卷│
　│　　│　　　　│13日15時│鑼鄉高埔│非他命1 包│          │        │可稽（見同上│
　│　　│　　　　│27分許　│村下高埔│，5 千元  │　        │        │偵卷第41頁以│
  │　　│　　　　│　      │路標下　│　        │　　　　　│        │下）。      │
  ├──┼────┼────┼────┼─────┼─────┼────┼──────┤
  │    │        │92年10月│苗栗縣銅│購買甲基安│A5以其持有│        │1.被告於審理│
  │    │        │7日     │鑼鄉高埔│非他命1 包│之00000000│        │中之自白（見│
  │    │        │        │村下高埔│，1千元。 │29號行動電│        │審卷第129 頁│
  │    │        │        │路標下　│          │話與被告所│        │）。        │
  │    │        │        │        │          │持有之0911│        │2.秘密證人A5│
  │ 4  │Ａ５    ├────┼────┼─────┤447533號行│        │於警詢之證述│
  │    │        │92年10月│苗栗縣銅│購買海洛因│動電話聯絡│        │（見93年度偵│
  │    │        │8 日10時│鑼鄉高埔│0.2 公克，│後，再由被│        │字第40號卷第│
  │    │        │55分許  │村下高埔│1 千元。  │告親自出面│        │44頁以下）。│
  │    │        │        │路標下　│          │交易。　  │        │3.通訊監察譯│
  │    │        │        │        │          │          │        │文表1 份附卷│
  │    │        │        │        │          │          │        │可稽（見同上│
  │    │        │        │        │          │          │        │偵卷第46頁以│
  │    │        │        │        │          │          │        │下）。      │
  ├──┴────┴────┴────┴─────┴─────┴────┴──────┤
　│合計販賣第一級毒品海洛因所得13萬9 千元，販賣第二級毒品甲基安非他命所得9 千元，合計│
  │14萬8 千元（本院採最有利於被告之認定即最低金額及次數）。                          │
  └─────────────────────────────────────────┘
附表三：
┌─────┬───────────┬───────────┬──────────┐
│比較法條  │舊法於本案適用之法律效│新法於本案適用之法律效│依從舊從輕原則比較結│
│          │果                    │果                    │果                  │
├─────┼───────────┼───────────┼──────────┤
│刑法第33條│依修正前之刑法第33條第│依修正後之刑法第33條第│比較修正前後之主刑罰│
│          │5款 之規定，罰金為銀元│5款之規定，罰金刑為新 │金部分之數額，以95年│
│          │一元即新台幣三元以上。│臺幣一千元以上，以百元│7月1日修正公布施行前│
│          │                      │計算。                │之規定，較有利於被告│
│          │                      │                      │。                  │
├─────┼───────────┼───────────┼──────────┤
│刑法第56條│依修正前之刑法第56條之│依新法規定，已刪除刑法│比較修正前後之論罪罪│
│          │規定，連續數行為而犯同│第56條連續犯之規定，故│數部分，以95年7 月1 │
│          │一罪名者，以一罪論。但│應予分論併罰，但依同法│日修正公布施行前之刑│
│          │得加重其刑至2 分之1。 │第51條第5款但書，最長 │法規定，較有利於被告│
│          │                      │不得逾30年。          │。                  │
├─────┼───────────┼───────────┼──────────┤
│刑法第51條│依修正前之刑法第51條第│依新法規定，多數有期徒│比較修正前後多數有期│
│第5款     │5 款之規定，多數有期徒│刑合併應執行之刑不得逾│徒刑合併應執行之刑上│
│          │刑合併應執行之刑不得逾│30年。                │限部分，以95年7 月1 │
│          │20年。                │                      │日修正公布施行前之刑│
│          │                      │                      │法規定，較有利於被告│
│          │                      │                      │。                  │
├─────┴───────────┴───────────┴──────────┤
│綜合比較結果：                                                                  │
│本案綜其全部罪刑之比較，修正後之刑法關於罰金刑下限、連續犯、定執行刑部分與修正前│
│之刑法相比較結果，並無較修正前之刑法規定有利於被告，自仍應依刑法第2 條第1 項前段│
│之規定，一體適用修正前（行為時）之刑法規定。                                    │
└────────────────────────────────────────┘
附錄本判決論罪科刑法條全文
毒品危害防制條例第4條
製造、運輸、販賣第一級毒品者，處死刑或無期徒刑；處無期徒
刑者，得併科新臺幣1 千萬元以下罰金。
製造、運輸、販賣第二級毒品者，處無期徒刑或7 年以上有期徒
刑，得併科新臺幣7 百萬元以下罰金。
製造、運輸、販賣第三級毒品者，處 5 年以上有期徒刑，得併科
新臺幣 5 百萬元以下罰金。
製造、運輸、販賣第四級毒品者，處3 年以上10年以下有期徒刑
，得併科新臺幣3 百萬元以下罰金。
製造、運輸、販賣專供製造或施用毒品之器具者，處1 年以上7
年以下有期徒刑，得併科新臺幣1 百萬元以下罰金。
前五項之未遂犯罰之。
毒品危害防制條例第18條
查獲之第一、二級毒品及專供製造或施用第一、二級毒品之器具
，不問屬於犯人與否，均沒收銷燬之；查獲之第三、四級毒品及
製造或施用毒品之器具，無正當理由而擅自持有者，均沒入銷燬
之。但合於醫藥、研究或訓練之用者，得不予銷燬。
前項合於醫藥、研究或訓練用毒品或器具之管理辦法，由法務部
會同行政院衛生署定之。
毒品危害防制條例第19條
犯第4 條至第9 條、第12條、第13條或第14條第1 項、第2 項之
罪者，其供犯罪所用或因犯罪所得之財物，均沒收之，如全部或
一部不能沒收時，追徵其價額或以其財產抵償之。
為保全前項價額之追徵或以財產抵償，得於必要範圍內扣押其財
產。
犯第 4 條之罪所使用之水、陸、空交通工具沒收之。
